【裁判字號】    92,易,803
【裁判日期】    920806
【裁判案由】    恐嚇取財等
【裁判全文】
臺灣桃園地方法院刑事判決                          九十二年度易字第八三號
    公  訴  人  臺灣桃園地方法院檢察署檢察官
    被      告  丙○○
                乙○○
                甲○○
右列被告等因恐嚇取財等案件，經檢察官提起公訴（九十一年度偵字第二二三七二號
），本院判決如左：
    主  文
丙○○、乙○○、甲○○共同意圖為自己不法之所有，以恐嚇使人將本人之物交付，
丙○○累犯，處有期徒刑捌月，乙○○、甲○○各處有期徒刑柒月。
    事  實
一、丙○○曾受下列罪刑之宣告暨其執行完畢情形，仍不知悔改：
（一）因竊盜案件，經本院於民國八十三年四月十三日以八十三年度易字第一０二二
      號判決判處有期徒刑十月，緩刑五年，於同年五月十六日確定。嗣於五年內另
      犯有期徒刑以上之罪，經本院於八十六年一月十一日以八十六年度撤緩字第六
      號裁定撤銷前開緩刑宣告，並自八十六年五月十八日起入監執行，指揮書執畢
      日期為八十七年二月十七日。
（二）因違反麻醉藥品管理條例案件，經本院於八十五年八月二十八日以八十五年度
      易字第三四八七號判決判處有期徒刑六月，於同年十月十五日確定。
（三）因竊盜案件，經本院於八十六年六月五日以八十六年度易字第一六六四號判決
      判處有期徒刑八月，於八十六年八月八日確定。
（四）因詐欺案件，經本院於八十六年六月十八日以八十六年度訴字第七一號判決判
      處有期徒刑六月，於八十六年八月八日確定。
（五）因侵占案件，經本院於八十六年八月三十日以八十六年度易字第一六八一號判
      決判處有期徒刑五月，於八十六年十月十三日確定。
（六）前揭（三）、（四）、（五）所示之三罪刑經本院於八十六年十月二十九日以
      八十六年度聲字第二三九五號裁定應執行有期徒刑一年七月，於八十六年十一
      月十三日確定，而與前揭（一）、（二）所示二罪刑接續執行（共二年十一月
      ），嗣於八十七年十月八日假釋付保護管束，於八十八年十二月十八日假釋期
      滿，未經撤銷假釋，其未執行之刑，以已執行論。
二、緣甲○○於九十一年十一月十日下午十時三十分許，駕駛友人楊明（業經臺灣桃
    園地方法院檢察署檢察官另以九十一年度偵字第二二三七二號為不起訴處分確定
    ）所有之車牌號碼九Ｎ—０四九０號自用小客車，搭載丙○○、乙○○及楊明等
    人，由桃園縣大園鄉某處出發，沿國道三號高速公路由北往南行駛，欲返回渠等
    位於桃園縣大溪鎮之住處，詎甲○○於行經國道三號高速公路大溪交流道出口與
    省道台一一二甲線一公里處（在桃園縣大溪鎮境內）因不滿前方由丁○○駕駛之
    車牌號碼Ｃ三—三０六七號自用小客車之車速過慢，甲○○、丙○○及乙○○三
    人竟基於傷害及意圖為自己不法所有之犯意聯絡及行為分擔，趁丁○○在前方停
    等紅燈時，下車前往丁○○所駕駛之車旁，以兇惡語氣指責丁○○會不會開車等
    語，乙○○主動在路旁指揮其他車輛前進，再由丙○○、甲○○出拳毆打丁○○
    之頭部各一拳，致丁○○因而受有眼瞼及眼周區挫傷等傷害，甲○○復以「只要
    拿二瓶啤酒的錢來，就去阻止丙○○打人」等客觀上足以加害丁○○之身體安全
    等言語，向丁○○及其妻薛玲鶴二人告以欲加惡害之事，丁○○及薛玲鶴二人因
    而心生畏懼，薛玲鶴遂將身上僅有之現金新台幣（下同）二百元交予甲○○，甲○○才勸阻丙○○、乙○○二人離開。嗣經丁○○向警方提出告訴後，經警循線
    查獲甲○○、丙○○及乙○○三人，而悉上情。
三、案經丁○○訴由桃園縣警察局大溪分局報請臺灣桃園地方法院檢察署檢察官偵查
    起訴。
    理  由
一、訊據被告丙○○、甲○○固不否認有下車攔下告訴人所駕駛之車輛，並由被告丙○○、甲○○各毆打告訴人頭部一拳之事實不諱，惟矢口否認有何詐欺取財犯行
    ，被告丙○○辯稱：沒有要二百元云云，被告甲○○辯稱：係看到被告丙○○在
    打人，想安撫他，才向女的被害人說拿二瓶啤酒來，就去阻止被告丙○○打人云
    云。經查：右揭時地犯罪事實，業據被告乙○○於本院審理中坦承不諱，核與被
    害人薛玲鶴於警詢、偵查中之指述內容及告訴人丁○○於警詢、偵查中及本院調
    查中之指訴情節相符，且經證人即與被告同行之友人楊明於警詢及偵查中證述其
    有見到被告三人下車與告訴人發生爭執，但不知原因為何，也不知被告甲○○手
    上為何會向告訴人拿錢等情明確，此外，復有告訴人之診斷證明書、告訴人指認
    被告三人之檔案照片影本各乙紙及車籍作業系統—查詢認可資料乙份附卷可稽，
    顯見被告三人前開自白部分，核與事實相符，至被告丙○○、甲○○前開所辯，
    要屬事後卸責之詞，委無足採。是本案事證明確，被告三人所涉犯行均堪認定，
    均應依法論科。
二、按刑法第三百四十六條第一項恐嚇取財罪所稱之「恐嚇」，乃指以惡害之事，告
    知他人，使其生畏懼或恐怖心而言，且惡害之種類並無限制，不以生命、身體、
    名譽為限，即便是「財產」、個人信用等事項亦屬之；再惡害告知之方法，更不
    以明示者為限，以默示之方法亦可，故凡以言語、文字、舉動或與其他事實相配
    合而足以使人萌生畏怖或恐怖之念者亦屬之，查被告三人既以毆打告訴人之舉動
    ，對告訴人施以惡害，被告甲○○復以「只要拿二瓶啤酒的錢來，就去阻止被告
    丙○○打人」等客觀上足以加害告訴人之身體安全等言語，向告訴人及被害人二
    人告以欲加惡害之事，告訴人及被害人斯時即已產生「倘不給錢，被告三人就會
    繼續傷害告訴人」之畏懼、恐怖之心，被害人遂遵照被告甲○○之要求給付金錢
    ，則被告三人之行為，自以該當於刑法第三百四十六條第一項規定「以恐嚇使他
    人將本人之物交付」之要件，至為灼然。故核被告丙○○、乙○○、甲○○所為
    ，係犯刑法第二百七十七條第一項傷害罪及同法第三百四十六條第一項之恐嚇取
    財罪。被告三人間就有右揭犯行，有犯意聯絡及行為分擔，應依刑法第二十八條
    規定論以共同正犯。又被告三人所為前開二罪間，有方法結果之牽連關係，應依
    刑法第五十五條之規定從一重之恐嚇取財罪處斷。另被告丙○○有如事實欄一所
    示之罪刑執行完畢乙節，有臺灣桃園地方法院檢察署刑案資料查註紀錄表及臺灣
    高等法院被告全國前案紀錄表各乙份在卷可稽，其於受有期徒刑執行完畢後，五
    年內再犯本件有期徒刑以上之罪者，為累犯，應依刑法第四十七條規定，加重其
    刑。爰審酌被告三人犯罪之動機、目的、素行、犯罪之手段、犯罪對被害人造成
    身體及財產安全之侵害及被告乙○○業於本院審理中坦承涉有前開犯行、被告丙○○坦承涉有傷害告訴人之犯行及被告甲○○坦承涉有傷害告訴人暨向告訴人、
    被害人索取二百元現金之犯行不諱，且犯罪後均表示悔悟之態度等一切情狀，分
    別量處如主文所示之刑，以資懲儆。
據上論斷，應依刑事訴訟法第二百九十九條第一項前段，刑法第二十八條、第二百七
十七條第一項、第三百四十六條第一項、第五十五條、第四十七條，罰金罰鍰提高標
準條例第一條前段，判決如主文。
本案經檢察官崔秉君到庭執行職務。
中      華      民      國      九十二     年     八      月      六    日
                                臺灣桃園地方法院刑事第一庭
                                審判長法  官  吳  爭  奇
                                      法  官  潘  政  宏
                                      法  官  胡  芷  瑜
右正本證明與原本無異。
如不服本判決，應於判決送達後十日內向本院提出上訴狀（應附繕本），上訴於臺灣
高等法院。
                                      書記官  劉  晨  輝
中      華      民      國      九十二     年     八      月    十九    日
附論罪科刑依據之法條：
中華民國刑法第三百四十六條 (單純恐嚇罪)
意圖為自己或第三人不法之所有，以恐嚇使人將本人或第三人之物交付者，處六月以
上五年以下有期徒刑，得併科一千元以下罰金。
以前項方法得財產上不法之利益，或使第三人得之者，亦同。
前二項之未遂犯罰之。


司法院資訊處製作；財團法人民間司法改革基金會備份。
